# 转固时点、免租期的计算-求助陈版

提问人：manyoushijie 时间：2016-12-15 09:45:36
陈版，您好！遇到一个业务，自建办公楼截止到年底基本完工，已在装修阶段。基本情况为：（ 1 ） 30 层的大楼，1-10经营性租出给商户，11-30层自用，现在情况是11-30楼自用的部分在装修，1-10层租出的部分有的商户已入住，有的还在装修阶段；（ 2 ） 2016年在1-6月在免租期，6-12月因公司原因商户尚未装修完毕，也未收到租金。请问：（ 1 ）年底怎么转固？哪一部分需要转固？
（ 2 ） 2016 年怎么确认租赁收入？谢谢陈版！

回答人：chenyiwei
1 、该大楼应作为一个整体转固。如果基本完工，只是因装修原因尚未入住，则不会影响大楼本身达到预定可使用状态。建议在完成大楼整体和公共部分的竣工验收，具备使用人（商户或公司自身）进场装修的条件时，认为大楼本身已达到预定可使用状态，相应转固或转入投资性房地产。 2 、免租期对经营租赁的租金收入确认的影响，按《企业会计准则解释第 1 号》第三条规定处理。